臺灣高等法院臺南分院刑事判決　　 100年度上更(一)字第57號
上　訴　人
即　被　告　鄭福吉
選任辯護人
即扶助律師　方文賢律師
上列上訴人因毒品危害防制條例案件，不服臺灣臺南地方法院98
年度訴字第1364號中華民國99年6月8日第一審判決（起訴案號：
臺灣臺南地方法院檢察署98年度偵字第11110、11183號），提起
上訴，本院99年度上訴字第 675號判決後，經最高法院第一次發
回更審，本院判決如下：
    主  文
原判決關於鄭福吉犯如附表一所示之販賣第三級毒品罪及應執行
刑部分均撤銷。
鄭福吉犯如附表一所示之販賣第三級毒品罪共參罪，均累犯，各
處如附表一所示之宣告刑及沒收。應執行有期徒刑捌年，如附表
一所示之多數沒收，併執行之。
    事  實
一、鄭福吉綽號「蟾蜍」，曾於(1)民國（下同）89年間因竊盜案
    經臺灣臺南地方法院以89年度易字第1007號判處有期徒刑九
    月確定；(2)再因傷害案經臺灣臺南地方法院以89年度易字第
    1671號判處有期徒刑六月確定；(3)另因重傷害案經臺灣臺南
    地方院以89年度訴字第 764號判處有期徒刑五年，由本院駁
    回上訴後確定。前揭(1)(2)(3)合併定應執行刑為有期徒刑六年
    確定，甫於 95年8月10日縮刑期滿執行完畢，翌日出監，復
    於96年間因犯傷害罪，經判處有期徒刑六月，於 98年1月23
    日易科罰金執行完畢。詎鄭福吉猶不知悔改，明知愷他命（
    Ketamine ，即俗稱「K他命」）屬中華民國毒品危害防制條
    例所管制之第三級毒品，非經許可，不得販賣，因己身有施
    用愷他命之毒癮惡習，且未有正當工作及固定收入，為支應
    購買毒品之龐大支出，竟仍基於販賣愷他命以圖牟利之犯意
    ，以其所有之廠牌SONY ERICSSON 之行動電話（詳如附表三
    編號１），內置門號 0000000000號SIM卡（鄭福吉以其母親
    陳雅玲名義申請而供己持有使用而取得所有），作為與購買
    毒品者聯絡之工具，鄭福吉並與購毒者林坤慶事前約定，如
    要購買愷他命，先與鄭福吉之上開行動電話聯絡，僅須以確
    認見面時間及地點作為交易愷他命之暗號，隨即由鄭福吉依
    約於附表一所載之時間、地點，販賣第三級毒品愷他命予林
    坤慶，而為下列行為：
  (一)鄭福吉於98年5月24日下午5時16分10秒及30分26秒許，以其
    所使用之0000000000行動電話門號與使用0000000000行動電
    話門號之林坤慶聯絡，確認雙方事前約定欲交易愷他命之暗
    號後，並向林坤慶表示其即將返回臺南市○區○○街 542巷
    15弄17號住處，鄭福吉隨即依約前往鄰近上揭住處之臺南市
    永康區奇美醫院後方統一超商附近與林坤慶會合，將第三級
    毒品愷他命 1小包（未扣案）交予林坤慶，並向林坤慶收取
    新臺幣（下同） 1,000元之對價（未扣案），以一手交錢、
    一手交貨之方式而完成愷他命交易行為（販賣之時間、地點
    及價格、販賣所得，均詳如附表一編號１所示）。
  (二)於98年7月16日晚上8時13分54秒，鄭福吉又以其所使用之00
    00000000行動電話門號，接獲林坤慶所撥打之門號00000000
    00號行動電話通知欲購買愷他命之暗號後，確認林坤慶於其
    女友海佃路住處，鄭福吉隨即依約前往臺南市○○路麥當勞
    速食店附近，將第三級毒品愷他命 1小包（未扣案）交予林
    坤慶，並向林坤慶收取 1,000元之對價（未扣案），以一手
    交錢、一手交貨之方式而完成愷他命交易行為（販賣之時間
    、地點及價格、販賣所得，均詳如附表一編號２所示）。
  (三)於98年7月22日凌晨3時1分及3時10分40秒許，鄭福吉再以其
    所使用之0000000000行動電話門號與使用0000000000行動電
    話門號之林坤慶聯絡，確認雙方事前約定欲交易愷他命之暗
    號後，得知林坤慶於其女友海佃路住處，鄭福吉隨即遂依約
    前往臺南市○○路麥當勞速食店附近，將第三級毒品愷他命
    1小包（未扣案）交予林坤慶，並向林坤慶收取1,000元之對
    價（未扣案），以一手交錢、一手交貨之方式而完成愷他命
    交易行為（販賣之時間、地點及價格、販賣所得，均詳如附
    表一編號３所示）。
二、嗣因鄭福吉所使用之0000000000行動電話門號經臺南市警察
    局第一分局自 98年5月14日開始監聽，並報請臺灣臺南地方
    法院檢察署檢察官指揮偵辦，於98年8月5日員警持搜索票至
    鄭福吉臺南市○區○○街542巷15弄17 號住處搜索，扣得鄭
    福吉所有作為販毒聯絡工具之附表三編號１所示行動電話（
    序號000000000000000）1支（供內置使用0000000000號行動
    電話門號卡，則未扣案）。
三、案經臺南市政府警察局第一分局、臺南市政府警察局玉井分
    局及內政部警政署刑事警察局移送臺灣臺南地方法院檢察署
    檢察官偵查起訴。
    理  由
壹、本院審理範圍
    被告被訴於原判決附表三販賣愷他命六次予陳冠宇及被訴於
    原判決附表四販賣愷他命十次予施喬竹部分均經原審判決無
    罪確定，另被訴於98年5月26日凌晨0時51分在臺南市永康區
    奇美醫院後方統一超商販賣愷他命予陳冠宇部分，經本院上
    訴審判決無罪後，最高法院於 100年3月17日以100年度台上
    字第1271號判決駁回檢察官就被告該部分無罪之上訴而告確
    定，本院僅就最高法院撤銷發回被告如附表一所示之有罪部
    分予以審理，合先敘明。
貳、關於證據能力方面
一、按被告以外之人於審判外之陳述，雖不符前四條之規定，而
    經當事人同意於審判程序作為證據，法院審酌該言詞陳述或
    書面陳述作成時之情況，認為適當者，亦得為證據，刑事訴
    訟法第159條之5定有明文。
二、查本件被告犯罪事實之證據方法，經本院準備程序及審判期
    日提示予檢察官、被告及辯護人，均表示對於證據能力無意
    見，同意列為證據（本院卷第62頁及第78頁）。又按被告以
    外之人於偵查中向檢察官所為之陳述，除顯有不可信之情況
    者外，得為證據，刑事訴訟法第159條之1第2項定有明文。
    查證人林坤慶、許吉雄、黃信宸、沈正欽於檢察官偵訊中所
    為之陳述，係以證人之身分具結作證，而現階段刑事訴訟法
    規定檢察官代表國家偵查犯罪、實施公訴，依法其有訊問被
    告、證人及鑑定人之權，證人、鑑定人且須具結，而實務運
    作時，檢察官偵查中向被告以外之人所取得之陳述，原則上
    均能遵守法律規定，不致違法取供，其可信度極高，職是，
    被告以外之人前於偵查中已具結而為證述，除反對該項供述
    得具有證據能力之一方，已釋明「顯有不可信之情況」之理
    由外，不宜遽指該證人於偵查中之陳述不具證據能力。是以
    ，上開證人李萬得等人於偵查中所為之陳述，雖屬傳聞證據
    ，然其等於偵查中所為證言，均經具結，符合取證之合法程
    序，而被告吳宗柏、吳文福及其等辯護人均未能釋明上開陳
    述有何「顯不可信之情況」，且於客觀之外部情狀上，難認
    有何顯不可信之情狀，依刑事訴訟法第 159條之1第2項規定
    ，應為傳聞證據之例外，具有證據能力。
三、再按通訊監察之錄音、錄影，其所錄取之聲音或畫面，既係
    憑機械力拍錄，未經人為操控，該錄音、錄影經依刑事訴訟
    法第 165條之1第2項規定之調查程序後，固有證據能力。至
    通訊監察之監聽譯文如係被告以外之人之司法警察（官）監
    聽人員，於審判外將監聽所得資料以現譯方式整理後予以記
    錄而得，則本質上屬於被告以外之人於審判外之書面陳述，
    為傳聞證據，依刑事訴訟法第159條第1項規定，除法律有規
    定者外，不得作為證據。本件被告鄭福吉之行動電話000000
    0000號與購毒者林坤慶之通訊監察錄音譯文，均係警員按監
    聽光碟側錄對話內容轉譯所得，而上開執行通訊監察，係於
    本於臺灣臺南地方法院所核發之通訊監察書而所為之監聽錄
    音，有臺灣臺南地方法院98年度聲監字第000223號、98年度
    聲監續字第000294號及98年度監續字第000342、000391號通
    訊監察書在卷可稽（見偵查卷第 272、274、277、278、279
    、280、282、282 頁），監聽程序並無瑕疵可指。準此，上
    開行動電話執行之通訊監察符合法定程序，依法監聽電話所
    製作之通訊監察紀錄譯文即具備合法可信之適當性保障。又
    查，上開通訊監察電話錄音譯文，乃由警方人員將監聽所得
    資料以現譯方式整理後予以記錄，並經本院上訴審於99年12
    月2 日當庭勘驗無訛，且為被告所不爭執其內容，有該日勘
    驗筆錄可憑（本院上訴審卷第152至154頁），足見確係本於
    其等之電話錄音內容所制作，且符合取證之合法程序，是認
    上開通訊監察譯文，依其作成時之情況，應為適當，且為證
    明犯罪事實所必要，並經檢察官、被告及辯護人同意列為本
    案證據，自得採為證據。
四、綜上所述，本院審酌上開證據製作時之情況，並無違法不當
    之情事，其證據之取得過程亦無瑕疵，認為以之作為證據應
    屬適當，與本案待證事實間復具有關連性，並經檢察官、被
    告及辯護人均表示同意列為證據，揆諸前開規定，應認該等
    供述證據符合傳聞證據之例外，自屬具有證據能力。
五、另證人林坤慶之警詢筆錄，核與其在本案原審法院及本院審
    理時，經交互詰問所證述之內容大致相同，是本院以其於審
    判中依法具有證據能力之證述為認定事實之依據即可，自毋
    庸再審酌警訊筆錄之證據能力，附此說明。
參、認定犯罪事實所憑之證據及理由
一、訊據上訴人即被告鄭福吉固坦白承認：持用行動電話000000
    0000號，且有以該行動電話與林坤慶所持用之0000000000號
    行動電話，於附表二所示之時間通話及附表二所載之通話內
    容，並於附表一編號１至３所示之時間及地點與林坤慶見面
    ，及交付愷他命予林坤慶共同施用等情，惟否認販賣愷他命
    之犯行，辯稱：伊與林坤慶約好見面，是要載林坤慶到伊經
    營之賭場賭博，因伊有施用愷他命，所以在車上時，林坤慶
    會向伊討，伊就分點愷他命給他施用，並未非販賣，向他收
    錢，是林坤慶欠的賭債或借款云云。
二、經查，被告持用行動電話0000000000號，分別於附表二編號
    1至3所示之通話時間，與林坤慶之行動電話0000000000號行
    動電話聯繫等情，業據證人林坤慶於檢察官偵查、原審及本
    院審理時迭次證述明確，又上開通訊監察電話錄音，並經本
    院上訴審於99年12月 2日當庭勘驗無訛，有該日勘驗筆錄可
    憑（本院上訴審卷第152至154頁），復為被告所自認在卷，
    依上開補強證據，足資擔保被告前述部分之自白，與事實相
    符，應堪認該部分可信屬實。
三、被告雖矢口否認有上揭營利販賣第三級毒品之犯行，並以前
    詞置辯，惟查：
  (一)被告確實有於附表一所示之時間及地點交付愷他命予證人林
    坤慶，並向證人林坤慶每次各收取 1,000元之事實，業據證
    人林坤慶於檢察官偵查中、原審及本院上訴審審理時迭次具
    結指證不移如下：
  1.於偵查時結證稱：「（問：你是否有跟鄭福吉買過愷他命？
    ）是。（問：用何方式連絡？）我打我0000000000給鄭福吉
    0000000000電話連絡約地方見面。（問：跟鄭福吉買過幾次
    ？）三次。（問：第一次交易情形？）警方有提示通聯譯文
    給我看，時間是在 98年5月24日，我以電話跟他連絡之後，
    約在永康奇美醫院附近的統一超商，一小包一千元，我當場
    給他一千元，鄭福吉當場給我一小包愷他命。（問：第二次
    交易情形？）警方有提示通聯譯文給我看，時間是 98年7月
    16日，我以電話跟他連絡，約在台南市○○路麥當勞附近，
    一小包一千元愷他命，我當場給他一千元，鄭福吉當場給我
    一小包愷他命。（問：第三次交易？）警方有提示通聯譯文
    給我看，時間是 98年7月22日，我以電話跟他連絡，大約是
    在台南市○○路麥當勞附近，一小包一千元愷他命，我當場
    給他一千元，鄭福吉當場交給我一小包愷他命。」等語（偵
    查卷第214、215頁）。
  2.於本院上訴審時結證稱：「（問： 7月22日晚上3點1分到10
    分都有通話，7月22日凌晨3點多他到你家之後，有沒有交毒
    品給你？）有的，地點確實到我家交付給我。（問：你於檢
    察官偵查時供稱「 98年7月16日，我有用電話跟鄭福吉聯絡
    ，相約在台南市○○路麥當勞附近，一包一千元的愷他命，
    我當場給他一千元，鄭福吉當場給我一小包愷他命。」，是
    否屬實？）應該沒錯。（問：在超商那次《即指附表一編號
    1所示之5月24日那次），被告是否有拿一包愷他命給你，你
    拿一千元給他？）是的。」等語（本院上訴審卷第108、109
    、110頁）。
  3.於原審法院審理時亦結證：伊在檢察官偵查中所供稱的這幾
    次時間、地點，確實有跟被告拿愷他命並各給付一千元給被
    告等語不移，雖並解釋稱：因為之前跟他講說叫他幫我買，
    但是我不知道這東西是他自己的，還是他向人調的，當時警
    察跟我說已經十幾個人指認他販賣，那時候我以為是他自己
    在賣等語（原審卷第123頁），然經審之其證述內容：
    (1)證人林坤慶經被告之辯護人詰問以：「第一次交易情況，
      你說『警方有提示通聯給我看，時間是在 98年5月24日，
      我用電話跟他聯絡之後，約在永康奇美醫院附近的統一超
      商，一包1000元，當場給他1000元，他給我1包K他命』，
      確實嗎？」、「第二次交易情況，你說『時間是 7月16日
      ，你用電話跟他聯絡，約在臺南市○○路麥當勞附近，一
      包1000元，你當場給他1000元，他當場給你 1小包』，這
      是事實嗎？」、「第三次交易情況，你說『警方有提示通
      聯譯文給我看，時間是在 98年7月22日，你用電話跟他聯
      絡，大約是在臺南市○○路麥當勞附近，1小包1,000元的
      K他命，我當場給他1,000元，鄭福吉當場給我1小包K他命
      重量』，確實是這樣？」等問題，證人林坤慶均明確肯定
      證稱：「是」（見原審卷第121至122頁背面）；再經檢察
      官詰問證人林坤慶有關為何有時約在永康奇美醫院附近統
      一超商，有時約在海佃路麥當勞乙節，證人林坤慶證稱：
      因為伊住在海佃路，有時伊去市內，會打電話問鄭福吉在
      哪裡，鄭福吉如果在家，伊會過去找鄭福吉載伊一起去永
      康的賭場，有時或叫鄭福吉來海佃路載伊一起去賭場等語
      （見原審卷第 123頁），另詰以：「（問：所以你在檢察
      官那邊說的不實在？）我現在分不清到底他有無賣。（問
      ：那你現在說你知道他沒有在賣，所以你在檢察官那邊說
      話有無實在？）事實上我有拿錢給他，我有跟他拿東西。
      」（原審卷第 125頁）。則由證人林坤慶之上述證述內容
      以觀，證人林坤慶既已明確指證當面交付愷他命及收受價
      金者均係被告本人，與其所述請被告幫忙乙情已有不符，
      且其就是否係被告直接販賣或向人他調貨之事實亦不能確
      定，足見其所稱被告沒有在賣，是幫伊向人調貨云云，應
      屬個人主觀之認知及推測之詞，尚難憑信。
    (2)再者，證人林坤慶在原審具結作證所為「我請被告幫我買
      」之證詞，亦經臺灣臺南地方法院檢察署檢察官自動檢舉
      偵查，認涉有偽證罪嫌，以於99年10月12日以99年度偵字
      第9958號提起公訴在案，有起訴書附卷可稽（本院卷第72
      、73頁），可見證人林坤慶所稱請被告調貨幫忙買之說詞
      ，顯非事實。
    (3)另佐以，證人林坤慶於原審經反覆詰以被告當面交付愷他
      命及收取價金乙節仍予結證不移，顯見證人林坤慶其後於
      法院所為之證述係基於與被告之情誼，不敢當面明確指證
      ，故以請被告幫忙買以避重就輕應付法庭之交互詰問，且
      按衡之一般施用毒品者言，其如不願指證販毒之人，大可
      隨意稱在某公共場所向綽號某人購買，以「幽靈」搪塞，
      不須如此明確陳明，且其二人又無怨隙，苟無其事，不會
      特意憑空編造情節，構陷被告，而證人林坤慶已明確指證
      與被告交付愷他命及給付價金之情節歷歷，當無虛構事實
      之情。
    (4)況且，由附表二所示之通訊監察譯文內容，被告與林坤慶
      聯繫後，隨即前往約定地點進行交易，並無所謂尚須時間
      向他人調貨之情。又參以，被告與證人林坤慶於附表一所
      示之時間及地點，係當場交付愷他命及價金之一手交錢一
      手交貨之交易模式，此與代為購買，必須由證人先出資予
      被告，再由被告去向藥頭購買毒品而交付毒品之情形亦迴
      然相異，且衡諸毒品交易常情，若非為賺取中間利潤，向
      他人販入毒品後，再以加價或減量方式轉賣牟利，當無甘
      冒受重刑之危險，與普通交情之人進行毒品交易，足見以
      證人林坤慶之認知，與其一手交錢、一手交貨（愷他命）
      之對象是被告，至於被告之愷他命來源，非其所關心者，
      故其等之交易模式實與「買賣」相同。益徵證人林坤慶前
      開所述請被告幫忙買，應屬事後為迴護被告而避重就輕之
      說詞，不足採信。
    (5)至證人林坤慶雖就向被告購買改稱為請被告幫忙買，該部
      分證詞尚有稍微出入，然證人既已將有關本案被告交付愷
      他命及收受價金之販賣毒品犯罪構成要件等陳述前後均相
      一致，其前揭不一陳述，係因其主觀上認知而出現差異，
      無礙於其供證之事實，是證人林坤慶指證之可憑性尚不上
      開瑕疵而受影響，併予敘明。
  4.綜參證人林坤慶之上開證述內容以觀，並無重大矛盾瑕疵，
    亦未違背經驗法則與論理法則，堪認與事實相符，又經核與
    附表二所示之通訊監察譯文內容大致相符，即令被告鄭福吉
    亦自承其以0000000000行動電話門號與林坤慶所使用之0000
    000000行動電話門號為附表二所示通話內容，且有載林坤慶
    一起去賭場，或去林坤慶住處等語（見原審卷第 125頁）；
    並於本院審理時亦自承：98年5月24日、98年7月16日及98年
    7 月22日這三次我都有去跟林坤慶見面，這三次我都有拿愷
    他命給他吃，98年5月24日及7月22日這二次我有跟他收錢（
    辯稱係向他收賭債欠的錢，不可採，理由詳後敘）等語在卷
    （本院卷第 60頁），且被告鄭福吉之臺南市○區○○街542
    巷15弄17號住處，亦鄰近臺南市永康區奇美醫院後方，有Go
    ogle地圖一紙可稽（見本院上訴審卷第 167頁），基上證據
    足資補強證人林坤慶所指證於附表一所示之時間及地點與被
    告交易愷他命乙情，應與事實相符，堪予採信。
  (二)又觀諸被告與證人林坤慶之上開通訊監察譯文（詳附表二所
    記載），雖並無明確約定交易愷他命之用語，然查：
  1.證人林坤慶於原審審理時結證稱：「（問：剛才給你看的通
    聯譯文，你的意思是否為你每次要跟林坤慶約去賭場時，你
    們就有默契說要叫他準備好愷他命？）是。（問：所以你跟
    他做電話聯絡時，就是跟他說我現在要到了，要一起過去賭
    場，他就知道說愷他命要先準備好，待會要給你？）是。」
    （原審卷第 124頁背面）；於本院上訴審復明確結證稱：「
    （問：為何你 7月16日電話中只說我在海佃路麥當勞，被告
    來了就馬上帶來一包愷他命給你，你則交付一千元？）我之
    前有跟他說我如果打電話給他，要聯絡一起去賭博的時候，
    因為我們都有吸食，請他順便帶來給我，之前就有這個默契
    。（7月22日凌晨3時多，他拿愷他命你也是彼此的默契？）
    是的。（問：在超商那次（即 5月24日），被告是否有拿一
    包愷他命給你，你拿一千元給他？）是的。（統一超商那次
    ，被告怎麼知道拿愷他命給你？）是的，之前已經有約定。
    」等語（本院上訴審卷第109、110頁）。即令被告對於林坤
    慶以電話聯絡伊載他一起去賭場，並在車上交付愷他命予林
    坤慶之事實亦不爭執，足見證人林坤慶所述事前即與被告約
    定如果打電話給他，要聯絡一起去賭博的時候，就請他順便
    帶愷他命來給我，之前就以這個默契作為購買愷他命暗號之
    說詞，應屬實情。
  2.再經比對觀諸附表二之通話監察錄音譯文
    98年5月24日下午5時16分10秒
      鄭福吉：怎樣你說？
      林坤慶：喔……
      鄭福吉：什麼？
      林坤慶：在家要……
      鄭福吉：好，我知道。
    98年7月16日下午8時13分54秒
      林坤慶：嘿，在哪。
      鄭福吉：好，我知道，我過去。
    98年7月22日凌晨3時1分
      鄭福吉：喂。
      林坤慶：在厝啊。
      鄭福吉：好，OK。
    由證人林坤慶與被告聯繫時，僅須以極簡短、隱晦不清且沒
    頭沒腦地稱「：在家要……」、「嘿，在哪。」、「在厝啊
    」等話語，立即獲得被告之回應：「好，我知道。」而予以
    承諾，足可印證被告與證人林坤慶應係為避免經警方監聽查
    緝，乃在事前約定以打電話聯繫為交易愷他命之暗號，基於
    上開默契，因此雙方在通話時毋須言明交易愷他命乙事，而
    由證人林坤慶以極簡短之話語，向被告稱之，被告即能知曉
    其本意，否則如係為聯絡一起至賭場乙事，大可直接言明，
    何須曖昧不明，且被告竟然可領略證人林坤慶沒頭沒腦之隻
    字片語予以允諾稱：「好，我知道」，益徵被告與事前應已
    有約定，雙方乃基於默契而不須在電話中為任何有關交易愷
    他命之交談至明。是被告執以上開通訊監察譯文無交易愷他
    命之通話，尚不能為被告有利之認定。
  3.再參以，被告與證人林坤慶通話後，隨即前往附表一所示之
    時間及地點，當面被告交付愷他命予林坤慶，林坤慶交付1,
    000 元予被告等情，業據證人林坤慶指證明確，即令被告於
    本院審理時亦自認：98年5月24日、98年7月16日及 98年7月
    22日這三次我都有去跟林坤慶見面，這三次我都有拿愷他命
    給他吃，98年5月24日及7月22日這二次我有跟他收錢等語不
    諱（本院卷第60頁），亦可佐證證人林坤慶所證述事前即與
    被告約定如果打電話給他，要聯絡一起去賭博的時候，就請
    他順便帶愷他命來給我，之前就有這個默契之說詞，與事實
    相合，應屬實情。至被告雖辯稱：98年5月24日、98年7月16
    日及 98年7月22日這三次，是因我在車上施用愷他命，林坤
    慶向我討，我才分給他施用，98年5月24日及7月22日這二次
    我有跟他收錢，是他欠我的賭債或借款云云。惟質之證人林
    坤慶於偵查、原審及本院上訴審迭次結證被告當日交付 1小
    包愷他命，並由其交付對價 1,000元予被告等語不移，並非
    僅共同分食，且被告亦自承林坤慶向伊借款一、二萬元，亦
    非一千元，可見被告前述所辯，係卸責之詞，不足採信。
  (三)綜合證人林坤慶上開指證內容，與上開通訊監察譯文內容比
    對以觀，足見證人林坤慶與被告係經由上開通話而確認交易
    時間及地點後，由被告依約前往交易，則證人林坤慶既係本
    於購買之意，被告亦本於販售之意思，由被告交付該等價值
    金額之愷他命，證人給付價金之一手交錢一手交貨方式而完
    成交易行為，是被告與證人林坤慶係基於買賣之意思表示合
    致而交付愷他命及給付價金，核被告柏所為應係屬販賣第三
    級毒品之行為，已至為明確。
  (四)另佐以，證人林坤慶係經常性之愷他命毒品施用者，業據其
    等證述在卷，被告亦自承交付愷他命予證人林坤慶施用等語
    在卷，經核與其指證向被告購買愷他命以施用之情節相符。
    至施用第三級毒品愷他命，毒品危害防制條例並未明文規定
    處罰，是檢警機關並未予檢驗施用者尿液關於愷他命之反應
    ，自無相關驗尿報告可資佐證，自不能以未有驗尿報告執為
    被告有利之認定。
四、關於被告上訴意旨及辯護人辯護意旨之論駁
  (一)被告及辯護人雖以：被告98年5月24日及同年7月16日兩次
    涉犯販賣毒品予證人林坤慶部分，被告手機通聯時基地台位
    置均在「台南市○○區○○路」顯與原審所認定之犯罪地點
    台南市永康區奇美醫院、台南市○○區○○路麥當勞附近，
    均相距甚遠，超過基地台範圍三公里，足見手機通聯譯文不
    能作為犯罪之佐證自明及98年5月24日下午5時13分時，被
    告通話的基地台位置在台南市○區○○路315之1號，如果被
    告接到第一通電話是在「洽談」毒品交易，從其內容：可知
    被告在公園路之朋友處，而林坤慶既詢問被告「到家多久？
    」，被告理應是從公園路往東北方向移動，回到被告鄭福吉
    之住處臺南市○區○○街 542巷15弄17號，但實際上，在17
    分鐘後之98年5月24日下午5時30分，被告打電話給林坤慶，
    其基地台位置在安平區○○路 149號，也就是說，被告不但
    沒有在接到第一通電話後，由公園路回家，而是反方向往西
    移動，到相當距離外的建平路云云。惟查：
  1.按實施通訊監察時，所監聽之門號、收發話時，該門號之電
    信公司隨即自動提供收、發話時基地台位置之地址、基地台
    位置代號予內政部警政署刑事警察局通訊監察中心，執行監
    聽人員據此資料載入製作之譯文，則研判本件監聽時，當時
    該監察門號持用人即被告鄭福吉必定於譯文所示基地台涵蓋
    範圍，而每座基地台因架設位置週遭環境因素涵蓋範圍會有
    所不同，兩、三公里的範圍是有可能，此有內政部警政署刑
    事警察局99年11月 8日刑偵八(三)0990155388號函可參（本院
    上訴審卷第 133頁），並有本院公務電話查詢紀錄表可稽（
    本院上訴審卷第 120頁）。是以附表二所示通訊監察譯文所
    載之基地台位置（偵查卷第 212頁），係代表被告鄭福吉於
    附表二所示通話時間以0000000000行動電話門號撥打給林坤
    慶之所在位置，並非被告交付愷他命給林坤慶之地點，自難
    以被告手機通話時基地台所在之位置與證人林坤慶證述之交
    易地點不符，而逕為有利被告之認定。
  2.次查，被告住所位於台南市○區○○街 542巷15弄17號，與
    證人林坤慶所證述如附表一編號１之毒品交易地點－奇美醫
    院旁之統一超商，相距不遠，有Google地圖一紙可稽（見本
    院上訴審卷第167頁）。又 98年5月24日下午5時13分時，被
    告通話的基地台位置在台南市○區○○路315之1號，被告接
    到第一通電話，從其內容可知被告在公園路之朋友處，林坤
    慶進而詢問被告「到家多久?」，嗣在17分鐘後之98年5月24
    日下午 5時30分，被告再打電話給林坤慶，告知林坤慶「出
    來了」，可知被告已向林坤慶傳達其「出來了」，準備前往
    交易地點－奇美醫院附近之訊息，被告當時所在位置即未必
    在奇美醫院附近，其通話之基地台位置在安平區○○路 149
    號，而未在奇美醫院附近，即非不合情理。亦即被告 98年5
    月24日下午5時13分時，在台南市○區○○路315之1 號基地
    台附近，接到證人林坤慶打來之第一通電話，並未直接回其
    台南市○○街之住處，其因不詳原因轉往台南市安平區方向
    ，並在建平路 149號之基地台涵蓋範圍內以行動電話聯絡證
    人林坤慶，其「出來了」，即將前往交易地點（奇美醫院附
    近），並無不合情理之處。是原審辯護意旨以：被告接獲第
    一通話後，理應是從公園路往東北方向移動，回到被告鄭福
    吉之住處臺南市○區○○街542巷15弄17 號云云，純屬臆測
    之詞，洵無可採。至附表二編號２被告通話時基地台位置係
    在台南市○○區○○路 149號，惟觀其通話內容，有證人林
    坤慶稱：「我在海佃路麥當勞這裡」，被告答稱：「好，我
    再等一下給你」，足認被告當時未在海佃路麥當勞附近，則
    其通話之基地台在台南市○○區○○路 149號，亦甚合理。
    辯護意旨執以：被告98年5月24日及7月16日手機通聯時基地
    台位置均在「台南市○○區○○路」顯與原審所認定之犯罪
    地點台南市永康區奇美醫院、台南市○○區○○路麥當勞附
    近，均相距甚遠，超過基地台範圍三公里，足見手機通聯譯
    文不能作為犯罪之佐證云云，即無足採。
  3.至如附表二編號３所示之監聽譯文，98年7月22日凌晨3時10
    分被告固以電話向證人林坤慶表示「到了」，惟當時因係凌
    晨，台南市市區之交通狀況應可暢行無阻，被告於極短時間
    內，由其通話之台南市○○路 149號基地台涵蓋範圍內，趕
    往約定地點即海佃路麥當勞附近與證人林坤慶交易毒品，自
    非難事。辯護人以上開基地台位置與證人林坤慶所稱之交易
    地點台南市○○區○○路麥當勞附近，距離超過三公里，因
    而推翻如附表二編號３所示監聽譯文之證明力一節，並無可
    取。
  (二)原審辯護意旨再以：證人林坤慶之證述不清，證人雖曾於98
    年8月28日偵訊時，為不利被告鄭福吉之證述。然原審99年5
    月25日審理時，證人林坤慶先後供稱：「我不知道他是跟人
    家拿還是如何，我會拜託他幫我拿」，應該是「我叫他向我
    幫別人買，他跟誰買，我不知道」，雖證人事後再供稱事實
    上我有拿錢給他，我有跟他拿東西」，然該證人真意為何？
    證人與被告間交付毒品之行為究為販賣或轉讓，法律適用上
    仍有疑義云云。然查，證人林坤慶於原審所改口稱：請被告
    幫忙購買之說詞，與事實不符，並無可採，業經本院認定說
    明理由如前。且參以，證人林坤慶於原審審理時經檢察官及
    審判長一再詰問，均一致證稱，並澄清：伊當初叫被告幫伊
    買愷他命，但不知道被告向誰購買愷他命，因為被告會載伊
    一起去賭場賭博，所以就事先約好若伊跟鄭福吉要一起去賭
    場時，被告就會準備好愷他命，由被告拿愷他命給伊，伊再
    給鄭福吉1000元，確實都是由鄭福吉交付愷他命，伊再付錢
    給鄭福吉等語（見原審卷第120頁背面 、第123頁、第124頁
    背面、第125頁背面、第126頁），則被告與林坤慶間既一手
    交錢一手交付愷他命，如係林坤慶委託被告購買，被告自無
    可能立即有毒品可交付林坤慶，是依一般買賣之常情，被告
    自屬販賣第三級毒品愷他命，至為明確。再者，證人林坤慶
    既係以金錢向被告取得毒品，則被告自非無償轉讓予林坤慶
    ，是辯護人以被告係轉讓毒品與林坤慶云云，要無可採。
  (三)至被告上訴意旨復以：「遍閱全卷並未查扣任何愷他命、夾
    鏈袋、帳冊、電子磅秤等販賣工具，則實難認被告有為販賣
    第三級毒品愷他命之犯行」云云。然查本案係警方於被告臺
    南市○區○○街 542巷15弄17號及台南市○區○○路1122巷
    號二處住所搜索後，並將被告拘提到案。惟被告販賣愷他命
    與林坤慶，均係以電話先和買方互相詢問對方所在位置，再
    由買方前往被告住處附近之統一超商，或由被告前往買方住
    處附近，未直接至被告前揭住所交易，則被告住處既非毒品
    交易地點，而本案被告每次所販賣之愷他命只價值一千元，
    其數量乃小數，只要被告另有放置毒品處所，復未於其上揭
    住處分裝毒品，即難查扣愷他命、夾鏈袋、帳冊、電子磅秤
    等販賣工具，被告上訴意旨辯稱未查扣任何販賣毒品工具，
    亦不能認定被告有販賣毒品犯行云云，亦不足取。
五、被告上訴及辯護意旨另以：被告確有請林坤慶施用愷他命，
    被告並無營利，應僅成立三次轉讓毒品罪予證人云云。經查
    ：
  (一)按販賣毒品之所謂販賣行為，係行為人基於營利之目的，而
    販入或賣出毒品而言，販賣毒品者，其主觀上須有營利之意
    圖，且客觀上有販賣之行為，即足構成，至於實際上是否已
    經獲利，則非所問，即於有償讓與他人之初，係基於營利之
    意思，並著手實施，而因故無法高於購入之原價出售，最後
    不得不以原價或低於原價讓與他人時，仍屬販賣行為，必始
    終無營利之意思，以原價或低於原價有償讓與他人，方難謂
    為販賣行為，而僅得以轉讓罪論處（最高法院93年度臺上字
    第1651號、94年度臺上字第5317號判決意旨分別參照）。次
    按非法販賣愷他命係政府嚴予查緝之違法行為，且愷他命毒
    品可任意分裝，而每次買賣之價量，亦隨時隨雙方關係之深
    淺、當時之資力、需求程度及對行情之認知等因素，機動調
    整。因之販賣之利得，除經被告坦承或帳冊價量均臻明確外
    ，委難察得實情，是縱未確切查得販賣賺取之實際差價，但
    除別有事證，足認係按同一價格轉讓，確未牟利之情形外，
    尚難執此認非法販賣之事證有所不足，致知過坦承者難辭重
    典，飾詞否認者反得逞僥倖，而失情理之平；且毒品之價格
    昂貴，取得不易，凡為販賣之不法勾當者，苟無利可圖，應
    無甘冒被查緝法辦重刑之危險，平白無端義務為該買賣之工
    作，是其販入之價格必較售出之價格低廉，而有從中賺取買
    賣差價牟利之意圖及事實，應屬符合論理法則且不違背社會
    通常經驗之合理判斷。
  (二)查被告確有交付愷他命予林坤慶，並向林坤慶收取對價一千
    元，業經本院認定如前，雖無法查得其實際獲取之利潤若干
    ？惟按毒品危害防制條例所規定之販賣毒品罪，雖未明示「
    營利之意圖」為其犯罪構成要件，然「販賣」一語，在文義
    解釋上當然已寓含有買賤賣貴，而從中取利之意思存在，且
    從商業交易原理與一般社會觀念而言，販賣行為在通常情形
    下，仍係以牟取利益為其活動之主要誘因與目的。則衡以毒
    品之非法交易向為政府查禁森嚴且重罰不寬貸之行為，為一
    般民眾普遍認知之事，而被告與林坤慶並無深交等情，倘非
    有利可圖，被告絕無平白甘冒被查緝重罰之高度風險，而單
    純代他人購買毒品之理，是其販入之價格當較其出售之價格
    為低，而有從中賺取買賣價差牟利之意圖及事實，應屬合理
    之認定。
  (三)再者，販賣毒品非可公然為之，亦無公定價格，容易分裝並
    任意增減其份量，而每次買賣之價量，可能隨時依雙方關係
    深淺、資力、需求量及對行情之認知、來源是否充裕、查緝
    是否嚴緊、購買者被查獲時供述購買對象之可能風險之評估
    等，而異其標準，非可一概論之。被告上開有償交易愷他命
    之行為，既無法舉反證其確係另基於某種非圖利本意之關係
    而交付，自不能僅以無法查悉其販入價格，做為是否高價賣
    出之比較，執為無營利之意思而阻卻販賣犯行之追訴，亦無
    疑義。是以本件被告出售愷他命予證人林坤慶，應有從中賺
    取買賣價差，其有牟利之意圖至為灼然。被告及辯護人辯稱
    本件被告僅成立轉讓愷他命罪一節，揆諸上開說明，即無可
    採。又證人林坤慶證稱其不知道被告愷他命係跟誰買（見原
    審卷第 123頁），衡情其亦不知被告向上游取得愷他命之價
    格，要難僅因證人林坤慶證稱：被告給我毒品的數量和我自
    己去買的價錢，並沒有比較貴等語（見本院上訴審卷第 106
    頁背面），即遽認被告並未自此次毒品交易中牟利。
  (四)另佐以，被告自承施用愷他命毒品之毒癮惡習，且被告無正
    當職業，以經營賭場為業，並無固定收入，施用毒品者為支
    應購買毒品之龐大支出，豈有將其花費不易取得之金錢購得
    之愷他命，分文未賺取而以原價出售予他人，顯與常情已有
    不合。且參以，由附表二所示通聯時間與被告交付毒品之時
    間觀之，98年5月24日下午5時30分許、7月16日晚上8時13分
    許、7月22日凌晨3時許，是被告不論下午、晚上或凌晨，都
    隨時為朋友免費跑腿拿毒品或代買毒品，卻不求回報，顯與
    常情有違，參以上情，本件倘被告未販售附表一所載毒品從
    中牟利，當無頻繁購買昂貴毒品之資力，且又耗費諸多時、
    力以電話與上開證人電話聯繫後，即依約前往約定地點交付
    毒品，甘冒風險交付毒品，其間無賺取任何差價，反需承擔
    被查獲後面臨重刑之可能，衡之常情難以想像。
  (五)綜上所述，足認被告上開所為，應有從價差或量差中賺取利
    潤而牟利，是被告主觀上確實有販賣愷他命以營利之不法意
    圖，應堪確認。
六、綜合基上述各項證據綜合判斷，證人林坤慶之指證，並無重
    大矛盾瑕疵，且核與事實相符，又經調查前述通訊監察譯文
    等證據，並參酌經驗與論理法則，已能補強證人林坤慶指證
    被告之犯罪情節非屬虛構，應屬信實。從而，被告如附表一
    所示之販賣第三級毒品愷他命犯行，事證已明確，應堪認定
    。
七、至被告原聲請傳訊證人林坤慶，然證人林坤慶經原審及本院
    上訴審依法傳訊，並經交互詰問而結證在卷，其已就本案之
    犯罪構成事實證述明確，且本件事證明確已堪認定，被告並
    表示捨棄傳訊（本院卷第62頁），自毋庸再予傳訊之必要，
    附此說明。
肆、論罪科刑之理由
一、按毒品危害防制條例第4條固於98年5月20日修正公布，然此
    次修正依中央法規標準法第 14條之規定，應自總統公布後3
    日生效（即98年5月22日生效），是被告於98年5月24日、98
    年7月16日、98年7月22日所為販賣第三級毒品犯行，應直接
    適用修正後毒品危害防制條例第4條第3項規定，無庸比較新
    舊法，合先敘明。
二、核被告鄭福吉所為，係犯毒品危害防制條例第4條第3項販賣
    第三級毒品愷他命罪。
三、被告涉犯附表一各次販賣第三級毒品行為，販賣之時間、地
    點各不相同，各次販賣之時間均係前次行為完畢後始再為之
    ，是其三次犯行間，犯意各別，應予分論併罰。
四、被告有犯罪事實欄所載之前科紀錄及刑之執行情形，此有臺
    灣高等法院被告前案紀錄表在卷可稽，其受有期徒刑執行完
    畢後五年內故意再犯本件有期徒刑以上之販賣第三級毒品共
    三罪，為累犯，均應依刑法第47條第1項依法加重其刑。
伍、撤銷改判之理由
一、原審依上開事證，就被告販賣愷他命予林坤慶部分予以論罪
    科刑，固非無據，然按販賣毒品罪以行為人主觀上有營利之
    意圖為其要件，行為人有無此項犯罪之目的條件，自應於事
    實欄內為詳實之記載，然後於理由內說明其憑以認定之證據
    與理由，始稱適法。原判決乃未於事實欄明確記載被告主觀
    上有無販賣愷他命營利之意思，復未於判決理由欄說明認定
    被告販賣毒品有營利意圖所憑之證據與理由，顯有判決事實
    及理由欠備之違誤。
二、依上所述，被告上訴意旨否認犯罪而指摘原判決此部分不當
    ，經本院審理結果，均非有據，且原判決此部分，亦有前揭
    可議之處，即屬無可維持，自應由本院將原判決此部分（即
    附表一所示之罪部分）予以撤銷改判。又原判決就被告並犯
    販賣愷他命予陳冠宇之罪並定執行刑，該部分判決經本院撤
    銷改判無罪而經最高法院駁回確定，則原判決就附表一部分
    所宣告刑與上開撤銷改判無罪所宣告刑而定其應執行刑，即
    失所附麗，應併予撤銷，以期適法。
三、本院審酌被告多有不良前科，有前揭臺灣高等法院被告前案
    紀錄表在卷可參，素行非佳，且己身有施用毒品之毒癮惡習
    ，當知毒品對人身心戕害之嚴重性，竟思努力工作賺取正當
    酬勞，反而以販賣愷他命牟取利益，助長社會濫用毒品風氣
    ，不僅危害國民健康，進而影響社會治安，犯後復否認犯行
    ，毫無悔意，販賣對象僅林坤慶一人，所得財物三千元，暨
    被告之生活狀況、智識程度、犯罪之動機、目的、手段等一
    切情狀，分別量處如附表一所示之刑。
四、本院另斟酌被告犯罪行為之情節、次數，每次販賣數量及所
    得亦不多，雖其犯罪手段惡性不小，但已反映在宣告刑之量
    處內，自不能在重複評價，及綜合考量刑罰之內部界限原則
    ，爰定應定執行有期徒刑八年，以資懲儆。至公訴檢察官就
    被告建議定執行刑十二年，然檢察官係就起訴共11次犯行所
    求之刑度，本件僅就附表一所示之三次宣告刑定執行刑，再
    審酌被告以上各項犯罪情狀及量刑原則，認定應執行有期徒
    刑八年，即足以實現刑罰權之公平正義，且罪刑相當及輕重
    得宜，並符合個案在量定刑罰之平等原則，檢察官上述請求
    科處刑度，尚嫌過重。另被告如附表所宣告之多數沒收，並
    於定其應執行刑時，依刑法第51條第 9款之規定，諭知併執
    行之。
五、沒收部分
  (一)查本件被告如附表一各次所得各一千元，係被告販賣愷他命
    所得財物，雖未扣案，仍應依毒品危害防制條例第 19條第1
    項規定，於附表一各該次犯行項下宣告沒收，如全部或一部
    不能沒收時，並以其財產抵償之。
  (二)又按扣案如附表三編號１所示行動電話機具1支（序號為000
    0000 00000000，原審判決書第14頁誤植為000000000000000
    ，見原審卷第167頁背面），為被告所有，並供內置0000000
    000 號門號卡，作供聯絡販賣第三級毒品愷他命所用之物，
    應依毒品危害防制條例第19條第 1項宣告沒收。至00000000
    00號行動電話門號卡，係被告以其母親陳雅玲名義所申辦，
    由其取得所有而使用，但被告於本院審理時陳明：00000000
    00號門號卡，於被警察查獲前我拆解時已經斷掉，不能使用
    ，我就把它丟了，所以沒有扣案等語在卷（本院卷第78頁反
    面及第79頁），則該0000000000號 SIM卡既已滅失，為避免
    將來執行上之困難，爰不為沒收之諭知。
  (三)至附表三編號2至6所示扣案之 SIM卡及行動電話機具等物，
    並無積極證據證明與被告本案販賣毒品之犯行有關，爰不予
    宣告沒收。
陸、適用之法律
一、刑事訴訟法第369條第1項前段、第364條、第 299條第1項前
    段。
二、毒品危害防制條例第4條第3項、第19條第1項。
三、刑法第11條前段、第47條第1項前段、第51條第5、9款。
本案經檢察官趙中岳到庭執行職務。
中    華    民    國   100    年    5     月    31    日
                  刑事第五庭    審判長法  官  楊明章
                                      法  官  趙文淵
                                      法  官  蔡美美
以上正本證明與原本無異。
如不服本判決應於收受送達後10日內向本院提出上訴書狀，其未
敘述上訴理由者，並得於提起上訴後10日內向本院補提理由書（
均須按他造當事人之人數附繕本）「切勿逕送上級法院」。
                                      書記官  歐貞妙
中    華    民    國   100    年    5     月    31    日
附錄本判決論罪科刑法條
毒品危害防制條例第4條第3項
製造、運輸、販賣第三級毒品者，處 5年以上有期徒刑，得併科
新臺幣7百萬元以下罰金。
■附表一：被告鄭福吉販賣第三級毒品（愷他命）
┌─┬───┬─────┬──────┬─────┬────────┬────────────┐
│編│行為人│ 販賣對象 │  販賣時間  │   地點   │    販賣所得    │  主文所宣告之刑及沒收  │
│號│      │          │（通話時間）│          │（單位：新台幣）│                        │
│  │      │          │            │          │                │                        │
├─┼───┼─────┼──────┼─────┼────────┼────────────┤
│1.│鄭福吉│林坤慶    │98年5月24日 │台南市永康│一千元          │鄭福吉販賣第三級毒品罪，│
│  │      │          │下午5時16分 │區奇美醫院│                │累犯，處有期徒刑伍年貳月│
│  │      │          │、5時30分後 │後方統一超│                │。扣案如附表三編號1.所示│
│  │      │          │之某時      │商附近    │                │之手機壹支沒收。未扣案之│
│  │      │          │            │          │                │犯罪所得新台幣壹仟元沒收│
│  │      │          │            │          │                │，如全部或一部不能沒收時│
│  │      │          │            │          │                │，以其財產抵償之。      │
├─┼───┼─────┼──────┼─────┼────────┼────────────┤
│2.│鄭福吉│林坤慶    │98年7月16日 │台南市海佃│一千元          │鄭福吉販賣第三級毒品罪，│
│  │      │          │晚間8時13分 │路麥當勞附│                │累犯，處有期徒刑伍年貳月│
│  │      │          │後某時      │近        │                │。扣案如附表三編號1.所示│
│  │      │          │            │          │                │之手機壹支沒收。未扣案之│
│  │      │          │            │          │                │犯罪所得新台幣壹仟元沒收│
│  │      │          │            │          │                │，如全部或一部不能沒收時│
│  │      │          │            │          │                │，以其財產抵償之。      │
├─┼───┼─────┼──────┼─────┼────────┼────────────┤
│3.│鄭福吉│林坤慶    │98年7月22日 │台南市海佃│一千元          │鄭福吉販賣第三級毒品罪，│
│  │      │          │凌晨3時1分、│路麥當勞附│                │累犯，處有期徒刑伍年貳月│
│  │      │          │3時10分後之 │近        │                │。扣案如附表三編號1.所示│
│  │      │          │某時        │          │                │之手機壹支沒收。未扣案之│
│  │      │          │            │          │                │犯罪所得新台幣壹仟元沒收│
│  │      │          │            │          │                │，如全部或一部不能沒收時│
│  │      │          │            │          │                │，以其財產抵償之。      │
└─┴───┴─────┴──────┴─────┴────────┴────────────┘
■附表二：（上開被告鄭福吉販賣第三級毒品<愷他命>之譯文）
┌─┬────────────────────────────────┬───────────┐
│編│                        勘驗譯文內容                            │      備註            │
│號│                                                                │                      │
├─┼────────────────────────────────┼───────────┤
│1.│98年5月24日下午5時16分10秒：                                  │被告表示：            │
│  │  鄭福吉：喂，嘿。                                              │沒有意見，這是林坤慶打│
│  │  林坤慶：在哪裡。                                              │給我的。              │
│  │  鄭福吉：在朋友這裡，怎樣。                                    │(上訴卷152頁正反)     │
│  │  林坤慶：喔。                                                  │                      │
│  │  鄭福吉：怎樣你說？                                            │                      │
│  │  林坤慶：喔……鄭福吉：什麼？                                  │                      │
│  │  林坤慶：在家要……鄭福吉：好，我知道。                        │                      │
│  │  林坤慶：要多久？                                              │                      │
│  │  鄭福吉：好，馬上過去。                                        │                      │
│  │  林坤慶：什麼？                                                │                      │
│  │  鄭福吉：馬上過去。                                            │                      │
│  │  林坤慶：喔。                                                  │                      │
│  ├────────────────────────────────┼───────────┤
│  │98年5月24日下午5時30分26秒：                                  │被告表示：            │
│  │  林坤慶：喂。                                                  │沒有意見，這是林坤慶打│
│  │  鄭福吉：出來了，快點。                                        │給我的。              │
│  │  林坤慶：喔。                                                  │(上訴卷152頁反-153頁) │
├─┼────────────────────────────────┼───────────┤
│2.│98年7月16日下午8時13分54秒：                                  │被告表示：            │
│  │  林坤慶：嘿，在哪。                                            │沒有意見，這是林坤慶打│
│  │  鄭福吉：好，我知道，我過去。                                  │給我的                │
│  │  林坤慶：不是，我在「坪仔」（台語音譯）                        │(上訴卷153頁正反)     │
│  │  鄭福吉：你在哪裡？                                            │                      │
│  │  林坤慶：我在海佃路麥當勞這裡。                                │                      │
│  │  鄭福吉：好，我再等一下打給你。                                │                      │
│  │  林坤慶：喔，快一點，我要趕去別的地方。                        │                      │
│  │  鄭福吉：好，OK。                                              │                      │
├─┼────────────────────────────────┼───────────┤
│3.│98年7月22日凌晨3時1分：(P153反)鄭福吉：喂、喂、喂。           │被告表示：            │
│  │  林坤慶：嘿。                                                  │沒有意見，這是我打給林│
│  │  鄭福吉：喂。                                                  │坤慶的。              │
│  │  林坤慶：在厝啊。                                              │(上訴卷153頁正反)     │
│  │  鄭福吉：好，OK。                                              │                      │
│  ├────────────────────────────────┼───────────┤
│  │98年7月22日上午3時10分40秒：(P153反-154) 林坤慶：喂。         │被告表示：            │
│  │  鄭福吉：到了。                                                │沒有意見，這是林坤慶打│
│  │  林坤慶：喔。                                                  │給我的。              │
│  │                                                                │(上訴卷153頁反-154頁) │
└─┴────────────────────────────────┴───────────┘
■附表三
┌─┬───────────────────────┬────────────────────┐
│編│                 扣案物品                     │                  備註                  │
│號│                                              │                                        │
├─┼───────────────────────┼────────────────────┤
│1.│SONY ERICSSON黑色手機1具（序號 000000000000000│被告鄭福吉所有，供聯絡販賣第三級毒品愷他│
│  │，原審判決書第14頁附表一編號1誤植0000000000000│命所用之物，應依毒品危害防制條例第19條第│
│  │60）                                          │1項宣告沒收                             │
├─┼───────────────────────┼────────────────────┤
│2.│UTEC粉紅手機1具（序號000000000000000，雙卡門號│無證據證明與本案犯罪相關，不予宣告沒收  │
│  │0000000000、0000000000）                      │                                        │
├─┼───────────────────────┤                                        │
│3.│NOKIA灰色手機1具（序號000000000000000、門號   │                                        │
│  │0000000000）                                  │                                        │
├─┼───────────────────────┤                                        │
│4.│SONY ERICSSON紫色手機1具（序號000000000000000 │                                        │
│  │）                                            │                                        │
├─┼───────────────────────┤                                        │
│5.│ANYCALL黑色三星廠牌（序號000000000000000、門號│                                        │
│  │0000000000）                                  │                                        │
├─┼───────────────────────┤                                        │
│6.│ZIKOM紅色廠牌（序號000000000000000、門號      │                                        │
│  │0000000000）                                  │                                        │
└─┴───────────────────────┴────────────────────┘